臺灣臺中地方法院刑事判決　　　　　　　　　　　　　九十一年度易字第五八五號
　　公　訴　人　臺灣台中地方法院檢察署檢察官
　　被　　　告　己○○
　　　　　　　　庚○○
右列被告等因傷害等案件，經檢察官提起公訴（九十年度偵字第一二九六四號），本
院判決如左：
    主  文
己○○、庚○○均無罪。
    理  由
一、公訴意旨如附件之起訴書所載。
二、按犯罪事實應依證據認定之，無證據不得推定其犯罪事實，又不能證明被告犯罪
    者，應諭知無罪之判決，刑事訴訟法第一百五十四條、第三百零一條第一項分別
    定有明文。本件公訴人認被告己○○、庚○○涉有傷害罪嫌及被告庚○○另涉有
    毀損罪嫌，無非以告訴人人丙○○、戊○○指述歷歷。況其等遭查獲當時，除被
    告己○○、庚○○及同案被告丁○○（另行審結）三人外，尚有長億公司職員駱
    國鵬、黃秋昀、張進福、蘇大瑋等人亦均在場，惟告訴人等僅堅指被告三人罪行
    ，並無泛指在場者均涉案之情形，尤見告訴人等並非妄為指摘為其主要論據。訊
    之被告己○○、庚○○均堅決否認有何前開犯行，被告庚○○辯稱：他是九十年
    六月十五日才受甲○○委任處理前開債務，之前並不認識告訴人，亦未為前開犯
    行；被告己○○則辯稱：他根本未曾見過告訴人戊○○、丙○○等人，亦未曾砸
    告訴人戊○○經營之嵐陽通訊行。他是為警查獲時才第一次見到告訴人戊○○、
    丙○○等人等語。
三、經查：
（一）証人甲○○於本院証稱他是九十年六月與長億國際公司簽約，請長億國際公司
      幫他處理前開債權，前開債權之本票亦係簽約當天交給被告庚○○等人，他之
      前並不認識被告庚○○等人。再依卷附委任契約書所示証人甲○○與長億國際
      公司簽約日期亦載明為九十年六月十五日。
（二）被告庚○○於九十年六月二十日為警查獲當日，在警訊中即供稱是証人甲○○
      於九十年六月十五日委託他所任職之長億國際公司處理告訴人戊○○之夫莊福
      春與証人甲○○間之債務問題。他即於當日晚上十九時許，至告訴人戊○○之
  嵐陽通訊行了解前開債務問題，並在店外以照像機照告訴人戊○○之相片帶回
      公司複制，宣傳告訴人戊○○欠錢不還（偵查卷第十四頁），並於警訊中提出
      前開委任契約書附於警訊卷內。本件係告訴人與被告庚○○等人約定於九十年
      六月二十日在普羅泡沫紅茶店見面，由告訴人報警查獲被告庚○○等人，有卷
      附警訊筆錄可稽，並經証人即台中縣警察局豐原分局合作派出所（以下簡稱合
      作派出所）員警辛○○亦本院供明在卷。亦即，被告庚○○事先並未預知將於
      九十年六月二十日為警查獲，而其為警查獲時能為前開供述，且提出與供述相
      符之前開委任契約書，足見被告庚○○並非臨訟杜撰。被告庚○○、証人甲○○前開供述尚非顯不可採。
（三）告訴人戊○○於九十年六月二十日警訊中供稱被告庚○○與同案被告丁○○等
      一群人係於九十年四月十八日晚上十九時許，至她經營之嵐陽通訊行討債未果
      ，由被告庚○○、丁○○持鐵棍砸櫃子玻璃（偵查卷第十五頁背面）；於檢察
      官偵查中則供稱當時進去砸店的人有三人，另一人她不認識（偵查卷第六五頁
      ）。惟本案發生後，告訴人戊○○曾於當日至合作派出所報案，並於警訊中供
      稱當時是有二名十八、九歲的年輕人要買手機，問他有無真品，她說沒有，該
      二名年輕人向店外使一個眼色，從店外又進來二、三名年輕，手上拿著似黑色
      鐵棒便砸向櫃檯；對方四、五人均約十八、九歲，先進來二名有一名高約一百
      七十八公分。此有本院向合作派出所調取之警訊筆錄可稽。証人即製作前開警
      訊筆錄之合作派出所員警乙○○於本院亦証稱告訴人（戊○○）說先進來二位
      約十八、九歲，另有一位瘦瘦高高約一百七十八公分。告訴人（戊○○）報案
      說對方是為了買手機的問題，因口氣不好起糾紛，並沒有提到他們相互間有其
      他糾紛。然本案被告庚○○及同案被告丁○○於案發時分別為三十一歲、二十
      四歲，被告丁○○雖未到庭，惟被告庚○○外貌並非如一般十八、九歲之年輕
      人，亦非身材高瘦，且身高亦未達一百七十八公分（被告庚○○稱其身高約一
      百七十二公分，未到庭之被告丁○○身高約一百六十五公分）。再告訴人戊○○之前報案稱是四、五人來砸店，有二名先進來，另二、三人持類似鐵棒後進
      來，亦與其於本案所稱之三人不符。又告訴人戊○○之前報案稱對方是為了買
      手機的問題，因口氣不好起糾紛，並沒有提到有其他糾紛，亦與本案中所稱係
      討債未果，由被告庚○○、丁○○持鐵棍砸櫃子玻璃有異，則告訴人戊○○前
      開指訴，顯然前後不符，而有瑕疵，尚不得逕以之作為認定被告庚○○等人有
      罪之証據。
（四）告訴人丙○○於九十年六月二十日警訊中供稱他是在九十年三月十九日早上七
      時十五分上學途中被二名不明人士毆打成傷；並於警訊中當場指認毆打他之人
      為被告庚○○、己○○，而未指認被告丁○○（偵查卷第十七頁）；惟於檢察
      官偵查中則供稱是在上學途中遭被告庚○○、己○○、丁○○三人攔下，其中
      被告庚○○、己○○有出手打他（偵查卷第三七頁）。再依前開証人甲○○之
      供述及委任契約書所載，証人甲○○既在九十年六月十五日委託被告庚○○等
      人處理前開債務，被告庚○○等人當不可能在同年三月十九日即毆打告訴人丙○○。又告訴人戊○○於本院供稱被告庚○○等人先打告訴人丙○○，再砸嵐
      陽通訊行，砸嵐陽通訊行完後約二星期又到嵐陽通訊行拍照，此後雙方都是用
      電話聯繫。惟被告庚○○等人既於九十年三、四月間如此積極且不惜使用暴力
      頻頻催討債務（依告訴人戊○○、丙○○於警訊中之供述，被告等尚於九十年
      二、三月間毆打告訴人戊○○之夫莊福春），何以事後於九十年四月底至六月
      二十日等一、二個月時間竟僅以電話催討債務？迄九十年六月二十日始因雙方
      約在普羅泡沫紅茶店，致被告庚○○等人為告訴人報警當場查獲。況証人乙○○於本院亦証稱告訴人戊○○九十年四月十八日報案時，並未提到他兒子被打
      的事。告訴人戊○○於九十年四月十八日嵐陽通訊行被砸店時，既已知其子即
      告訴人丙○○遭毆打，且係因催討債務所致，則何以於九十年四月十八日嵐陽
      通訊行被砸店而報案時，未曾提及此事，俾使警方一併偵辦該不詳催討債務之
      人？且告訴人戊○○既已於九十年四月十八日報案，且稱九十年四月十八日嵐
      陽通訊行被砸店後，被告庚○○等人尚有以電話催討債務，何以告訴人戊○○
      直至九十年六月二十日始與被告庚○○等人約在普羅泡沫紅茶店，並報警查獲
      被告庚○○等人？此似與常理有違。
四、從而，本件依前開証據認定被告庚○○、己○○二人有前開犯行，顯未逾合理可
    疑之程度。此外，復查無其他積極證據足資認定被告庚○○、己○○有何公訴人
    所指前開犯行，本件不能證明被告庚○○、己○○犯罪，揆諸前開規定，自應諭
    知被告庚○○、己○○無罪之判決。
五、據上論斷，應依刑事訴訟法第三百零一條第一項，判決如主文。
中      華      民      國      九十一  年      七      月    二十九    日
                                台灣台中地方法院刑事第一庭
                                    法  官  鄭文祺
右正本證明與原本無異。
如不服本判決，應於判決送達後十日內向本院提出上訴狀，上訴於臺灣高等法院臺中
分院( 須附繕本 )。
                                          書記官
中    華    民    國      九十一      年       八      月     一    日
